【裁判字號】    89,易,250
【裁判日期】    890721
【裁判案由】    違反保護令
【裁判全文】
臺灣新竹地方法院刑事判決                          八十九年度易字第二五號
    公  訴  人  臺灣新竹地方法院檢察署檢察官
    被      告  甲○○
右列被告因違反保護令案件，經檢察官提起公訴（八十九年度偵字第五○三號），本
院判決如左：
    主  文
甲○○違反法院禁止實施家庭暴力行為之裁定，處罰金新台幣伍萬元，如易服勞役，
以新台幣玖佰元即銀元參佰元折算壹日，緩刑貳年，緩刑期內付保護管束。
    事  實
一、甲○○與乙○○為夫妻，彼此間為家庭成員關係。緣乙○○以其曾遭受甲○○實
    施暴力、恐嚇、侮辱等之不法侵害，經本院於八十八年十二月十日以八十八年暫
    家護字第一四六號裁定核發甲○○不得對乙○○及子女三人實施身體或精神上之
    不法騷擾侵害行為之保護令。惟甲○○明知本院已依法核發前開暫時民事保護令
    ，竟仍基於違反保護令之犯意，於八十九年一月二日，在新竹市○○○街九十四
    號一樓住處，藉口懷疑乙○○偷其放在門邊長褲右邊口袋之現金，與乙○○發生
    口角，並以「這麼瘦，就是到三角公園也沒人要」等語辱罵乙○○，而對乙○○
    為精神上之騷擾行為，違反本院八十八年度暫家護字第一四六號暫時保護令所為
    禁止實施家庭暴力行為之裁定。
二、案經告訴人乙○○訴由新竹市警察局第一分局報告台灣新竹地方法院檢察署檢察
    官偵查起訴。
    理  由
一、訊據被告甲○○對於在前揭時、地因懷疑被害人竊盜並以前開言語辱罵被害人之
    犯罪事實，坦承不諱，核與被害人於警偵訊及本院審理時指訴相符，並有本院八
    十八年度暫家護字第一四六號暫時保護令乙紙在卷可稽。被告雖另辯稱其當時因
    口角才說氣話等語。但上開言語既有辱罵被害人之意涵，且被害人亦感受到人格
    遭受污辱，則已對被害人造成精神上之騷擾，縱為氣話亦無解其違反保護令之罪
    責。綜上，本件事證已臻明確，被告犯行堪予認定。
二、核被告違反法院依家庭暴力防治法第十三條第二款所為之禁止對於被害人為騷擾
    之裁定，應依同法第五十條第二款之違反保護令罪論處。爰審酌被告漠視法院所
    為禁止實施家庭暴力之裁定，原應從重量刑，惟念其犯罪手段、情節及對被害人
    所生之危害尚非重大等一切情狀，酌予量處如主文所示之刑，並諭知易服勞役之
    折算標準。第查，被告未曾受有期徒刑以上刑之宣告，有臺灣新竹地方法院檢察
    署刑案資料查註紀錄表及台灣高等法院被告全國前案紀錄表在卷可稽，因一時失
    慮，致罹刑典，經此偵審程序及科刑教訓，應知警惕，信無再犯之虞，本院因認
    其所受宣告之刑，以暫不執行為適當，併予宣告緩刑二年。又被告係違反保護令
    罪而受緩刑之宣告，爰併依家庭暴力防治法第三十條第一項之規定，諭知在緩刑
    期內付保護管束，以啟自新。
據上論斷，應依刑事訴訟法第二百九十九條第一項前段，家庭暴力防治法第五十條第
二款，第三十條第一項、刑法第十一條前段、第四十二條第二項、第七十四條第一款
，罰金罰鍰提高標準條例第二條、現行法規所定貨幣單位折算新台幣條例第二條，判
決如主文。
本案經檢察官羅雪梅到庭執行職務。
中      華      民      國    八十九    年      七      月    二十一    日
                                 臺灣新竹地方法院刑事第二庭
                                     法  官  黃小珮
右正本證明與原本無異。
如不服本判決，應於判決送達後十日內向本院提出上訴狀( 應附繕本 )，上訴於
臺灣高等法院。
         書記官  江靜玲
中      華      民      國    八十九    年      七      月    二十四    日
附錄論罪科刑法條：
家庭暴力防治法第五十條第二款。
違反法院依第十三條、第十五條所為之下列裁定者，為本法所稱之違反保護令罪，處
三年以下有期徒刑、拘役或科或併科新台幣十萬元以下罰金。


司法院資訊處製作；財團法人民間司法改革基金會備份。
